臺灣高雄地方法院民事判決　　　　　　 109年度訴字第1659號
原　　　告　吳進春　
訴訟代理人　陳怡君律師
　　　　　　蘇珮鈞律師
被　　　告　吳祤晴（原名吳佩珊）

訴訟代理人　陳靜娟律師
被　　　告　潘韋安　

上列當事人間請求侵權行為損害賠償事件，本院於民國110 年10
月25日言詞辯論終結，判決如下：
    主      文
一、被告應連帶給付原告新臺幣（下同）20萬元，及自民國（下
    同）109 年12月20日起至清償日止，按週年利率5 ％計算之
    利息。
二、原告其餘之訴駁回。
三、訴訟費用由被告連帶負擔40％，餘由原告負擔。
四、本判決第一項得假執行。但被告如以20萬元為原告預供擔保
    ，得免為假執行。
五、原告其餘假執行之聲請駁回。 
    事實及理由
一、本件被告甲○○經合法通知，未於言詞辯論期日到場，核無
    民事訴訟法第386 條所列各款情事，爰依原告之聲請，准由
    其一造辯論而為判決。
二、原告主張：伊與被告吳栩晴於103 年9 月5 日為結婚登記，
    育有未成年子及女各一名，嗣於110 年5 月15日為離婚登記
    。伊與吳栩晴婚姻關係仍存續之107 年至109 年間，吳栩晴
    與甲○○有逾越一般朋友之交往關係，且伊從吳栩晴之手機
    訊息發現吳栩晴與甲○○間對話訊息得知被告二人論及同居
    及懷孕墮胎等情，足見被告二人之親密不當行為已破壞原告
    與吳栩晴之夫妻共同生活關係，侵害原告之配偶身分法益且
    情節重大，原告因而受有精神上痛苦，故請求被告二人應連
    帶賠償原告精神慰撫金50萬元。為此，爰依民法第184 條、
    第185 條及第195 條規定提起本件訴訟等語。並聲明：㈠被
    告應連帶給付原告50萬元，及均自起訴狀繕本送達之翌日起
    至清償日止，按週年利率5 ％計算之利息。㈡願供擔保請准
    宣告假執行。
三、被告方面：
㈠、吳栩晴略以：伊否認與甲○○間有發生性行為，原告提出伊
    手機中傳予甲○○之訊息，均係甲○○之前女友即訴外人劉
    義慈借其手機傳訊予甲○○，並非伊個人與甲○○間之對話
    ，故該對話中「謝謝曾經擁有彼此的小孩」、「如果又懷孕
    的話當作什麼都沒有你能嗎？」，均為劉義慈對甲○○所為
    之文字；而109 年3 月4 日甲○○傳訊「其實你如果想要當
    炮友，你應該早早跟我講，我就不用這樣子付出啊，就偶爾
    帶你去旅館上床就好了，這樣不是很簡單，後面的事情都沒
    有」之文字簡訊，是甲○○與原告二人要設計陷害伊，故甲
    ○○始會傳上開文字予伊，再將該對話傳給原告等語置辯。
    並聲明：㈠原告之訴駁回。㈡如受不利判決，願供擔保請准
    宣告免為假執行。
㈡、甲○○則以：伊於107 年1 月與吳栩晴認識，當時吳栩晴告
    知伊已離婚，直至107 年3 、4 月時，吳栩晴才告知伊仍與
    原告有婚姻關係。107 年8 月伊北上桃園工作，認識劉義慈
    而與劉義慈交往，107 年10月吳栩晴到桃園找伊，跟伊說伊
    與原告已離婚，似有表達要交往之意願，但伊礙於與劉義慈
    交往，故未應允吳栩晴交往之要求，但伊仍斷斷續續與吳栩
    晴有保持聯繫，嗣伊108 年年底回南部，與吳栩晴又見面聯
    繫，吳栩晴告知伊其與原告已離婚，雙方始有交往關係。10
    9 年年初伊從吳栩晴母親處得知吳栩晴與原告仍有婚姻關係
    ，故當時伊向吳栩晴表明，如果吳栩晴與原告還有婚姻關係
    ，伊就無法與吳栩晴交往等語，後來伊有傳訊息要求吳栩晴
    到伊住處把她自己的東西搬走。伊之認知是伊在108 年底到
    109 年初，約莫2 到3 個月時間，與吳栩晴間有男友朋友交
    往關係，交往期間兩人有發生過性關係，但伊後來知道吳栩
    晴沒有結束婚姻關係後，就沒有再與吳栩晴交往。伊主觀上
    沒有侵害原告配偶權之故意或過失，且原告請求賠償金額過
    高等語置辯。並聲明：原告之訴駁回。
四、本院得心證之理由：
㈠、按因故意或過失，不法侵害他人之權利者，負損害賠償責任
    。故意以背於善良風俗之方法，加損害於他人者亦同；數人
    共同不法侵害他人之權利者，連帶負損害賠償責任；不法侵
    害他人基於父、母、子、女或配偶關係之身份法益而情節重
    大者，被害人雖非財產上之損害，亦得請求賠償相當之金額
    ，民法第184 條第1 項、第185 條第1 項、第195 條第1 項
    、第3 項分別定有明文。次按婚姻係以夫妻之共同生活為其
    目的，配偶應互相協力保持其共同生活之圓滿安全及幸福，
    而夫妻互守誠實，係為確保其共同生活之圓滿安全及幸福之
    必要條件，故應解為配偶因婚姻契約而互負誠實之義務，配
    偶之一方行為不誠實，破壞共同生活之圓滿安全及幸福者，
    即為違反因婚姻契約之義務而侵害他方之權利( 最高法院55
    年台上字第2053號判決意旨參照) 。故夫妻之一方違反婚姻
    之誠實義務，與婚姻外之第三人之行為足以破壞夫妻共同生
    活之圓滿幸福者，即係侵害婚姻關係存續中之他方配偶基於
    配偶關係之身份法益而屬情節重大，自得依民法第195 條第
    1 項前段及第3 項之規定，請求非財產上之損害賠償。
㈡、查，原告主張被告二人於其與吳栩晴婚姻關係仍存續之107
    年至109 間有交往關係，且被告二人於109 年初有發生性行
    為乙情，為吳栩晴所否認，惟甲○○於110 年7 月13日言詞
    辯論程序就其與吳栩晴間交往過程，及雙方確實於108 年底
    至109 年初期間有交往關係，並有發生性行為等情，陳述甚
    詳（本院卷第325 頁），而衡之常情甲○○如未與吳栩晴交
    往並發生性關係，並會極力否認，當無自承確有侵害原告配
    偶權益而為不利於己之陳述之理，是以甲○○上開陳述，尚
    可採信。又吳栩晴以其手機傳訊「謝謝曾經擁有過彼此的小
    孩」、「如果又懷孕的話當作什麼都沒有你能嗎？」、「你
    真的都沒在管我的身體的. . . . 」等語予甲○○，有原告
    提出翻拍自吳栩晴手機截圖照片附卷可參（審訴卷第15頁）
    ，故由上開傳訊對話，亦足堪認被告二人間確有逾越一般普
    通交友往來關係，吳栩晴雖辯稱此係甲○○之前女友即劉義
    慈為與甲○○取得聯繫，故借用其手機而傳訊予甲○○云云
    ，然上開對話並未見有表彰非吳栩晴而係劉義慈借吳栩晴手
    機傳送訊息等文字，故吳栩晴所辯，是否可信，已非無疑，
    再者，將自身手機借予他人傳訊亦屬與一般人社會經驗有違
    之變態事實，吳栩晴應就其抗辯事實舉證以實其說，惟吳栩
    晴迄至本件辯論程序終結，均未提出相關證據證明其抗辯事
    實為真，再佐以甲○○亦自承上開對話均為其與吳栩晴間之
    對話（本院卷第332 頁），是吳栩晴上開所辯，難認可信。
    又，甲○○於109 年3 月4 日曾傳訊息請吳栩晴，告知吳栩
    晴要結束二人間之交往關係，並請吳栩晴至其住處取回個人
    衣物乙情（本院卷第185 頁），足見兩人確有共同居住之事
    實，吳栩晴雖不爭執甲○○以手機傳送上開文字訊息予伊，
    惟抗辯此係甲○○與原告二人要陷害伊，所以甲○○才傳送
    上開訊息云云，然觀諸被告二人間傳訊息內容，吳栩晴對甲
    ○○尚有回傳「如果上去北部多穿一點吧明天變冷了」等關
    心文字，而對於甲○○傳送上開請吳栩晴取回個人物品之訊
    息，亦未加以否認或是質疑何曾有個人物品放置於甲○○之
    住處，是吳栩晴所辯之詞，實無足採。綜上，被告二人於
    108 年底至109 年初往來過從甚密，顯已逾越一般常情可接
    受之合理程度，足認有相當親密程度之男女交往關係，已破
    壞原告婚姻生活之圓滿安全及幸福，原告配偶所生之身分法
    益因此受侵害，原告請求被告二人連帶賠償其所受非財產上
    之損害，自屬有據。
㈢、次按慰藉金之賠償須以人格權遭遇侵害，使精神上受有痛苦
    為必要，其核給之標準固與財產上損害之計算不同，然非不
    可斟酌雙方身分資力與加害程度，及其他各種情形核定相當
    之數額。是非財產上損害之慰撫金數額，究竟若干為適當，
    應斟酌兩造身分、地位及經濟狀況，俾為審判之依據。經查
    ：原告大學畢業，為職業軍人，月收入約6 萬餘元，名下有
    不動產1 筆，汽車1 輛；吳栩晴大學畢業，現擔任護理人員
    ，月收入約3 萬元，名下無財產；甲○○初衷肄業，現職為
    工，月收入約3 萬餘元，名下無財產等情，為兩造陳述可參
    及稅務電子閘門財產所得調件明細表在卷可稽（本院卷第33
    2 至333 頁、外放卷），爰斟酌兩造之身分地位、教育程度
    及經濟能力等情事，復參酌原告與吳栩晴於事發前之婚姻感
    情狀況已有破綻等情，認原告請求被告二人連帶給付精神慰
    撫金50萬元，尚屬過高，應核減為20萬元為相當。
五、綜上所述，原告依民法第184 條第1 項後段、第185 條及第
    195 條第1 項前段、第3 項之規定，請求被告連帶給付20萬
    元及起訴狀繕本送達最後一位被告翌日即送達甲○○之110
    年12月20日（審訴卷第159 頁公示送達公告）起至清償日止
    ，按週年利率5 ％計算之利息，為有理由，應予准許。逾此
    範圍之請求，即屬無據，應予駁回。
六、本件原告勝訴部分所命之給付在50萬元以下，本院爰依民事
    訴訟法第389 條第1 項第5 款之規定，依職權宣告假執行，
    原告就該部分聲請宣告假執行僅係促使本院職權之發動，本
    院自無庸為准駁之裁判，至原告其餘部分假執行之聲請，因
    訴之駁回而失所附麗，應予駁回。另依被告之聲請，酌定如
    主文第4 項後段所示之相當擔保金額，准予被告得預供該擔
    保金額免為假執行。
七、本件為判決之基礎已臻明確，兩造其餘攻防方法及所提之證
    據，經核於判決之結果不生影響，自無庸逐一論述，併此敘
    明。
八、訴訟費用負擔依據：民事訴訟法第85條第2 項。
中    華    民    國   110    年    10    月    29    日
                  民事第七庭  法    官  林育丞
以上正本係照原本作成。
如對本判決上訴，須於判決送達後20日內向本院提出上訴狀。如
委任律師提起上訴者，應一併繳納上訴審裁判費。
中    華    民    國   110    年    11    月    1     日
                              書  記  官